臺灣臺中地方法院刑事裁定
111年度聲判字第18號
聲  請  人  
即告訴人    陳慶鐘  
代  理  人  宋正一律師
被      告  陳柏樺  



            林淑美  



上列聲請人等因告訴被告犯偽造文書等案件，不服臺灣高等檢察
署臺中檢察分署111年度上聲議字第460號駁回再議之處分（原不
起訴處分案號：臺灣臺中地方檢察署檢察官111年度偵字第926號
），聲請交付審判，本院裁定如下：
    主    文
聲請駁回。
    理    由
一、聲請交付審判意旨引用刑事聲請交付審判暨理由狀所載（如
    附件）。
二、按告訴人不服上級法院檢察署檢察長或檢察總長認再議為無
    理由而駁回之處分者，得於接受處分書後10日內委任律師提
    出理由狀，向該管第一審法院聲請交付審判。法院認交付審
    判之聲請不合法或無理由者，應駁回之。刑事訴訟法第258
    條之1、第258條之3第2項前段分別定有明文。又聲請交付審
    判之主體僅以告訴人為限；聲請交付審判之對象，以經上級
    法院檢察署檢察長或檢察總長為再議駁回之處分者為限。
三、查聲請人以被告陳柏樺、林淑美犯偽造文書等罪嫌，向臺灣
    臺中地方檢察署檢察官提出告訴，經該檢察署檢察官於民國
    111年1月7日以111年度偵字第926號為不起訴處分後，聲請
    人不服，聲請再議，亦經臺灣高等檢察署臺中檢察分署檢察
    長以再議為無理由，於111年2月9日以111年度上聲議字第46
    0號處分駁回聲請人等再議之聲請，聲請人於111年2月14日
    收受再議駁回處分書後，於111年2月23日即委任律師為代理
    人向本院聲請交付審判等事實，有前揭不起訴處分書、駁回
    再議處分書、送達證書、刑事聲請交付審判暨理由狀在卷可
    稽，是本件聲請交付審判應屬合法，合先敘明。
四、本件不起訴處分及駁回再議處分之理由暨事證，業經本院調
    取前開偵查案卷，詳予審認核閱屬實。上揭不起訴處分書、
    駁回再議處分書，業於理由內詳細論列說明本件並無積極證
    據足資認定被告2人涉犯聲請人指訴之侵占偽造文書等罪嫌
    ，本院經核上揭不起訴處分書、駁回再議處分書認定被告並
    無上開聲請人所指訴之偽造有價證券罪嫌，均無違誤，並無
    事實認定欠允當之情事。是本院除肯認上揭不起訴處分書、
    駁回再議處分書所持之各項理由外，茲另就聲請人所提理由
    予以指駁如下：
　㈠聲請人陳稱曾以WECHAT通訊軟體告知證人楊芬宜「我交代你
    的印鑑、權狀、海外資料，為什麼沒替我保管好？誰要就能
    給誰嗎？」等語，然被告2人均否認自證人楊芬宜處取走聲
    請人之私章及君威公司之印鑑章，證人楊芬宜亦於警詢證稱
    ：伊只知道君威公司在香港的中國信託有開立帳戶，當時開
    設該帳戶時，伊只有協助傳送君威公司董事在職證明文件(
    即COI) 給銀行，該份文件有可能是被告陳柏樺或陳慶忠拿
    取，至於是跟哪一個人拿伊已經忘記，該帳戶開立之後，伊
    並未保管君威公司存摺及大小章，伊不清楚這些東西由何人
    保管等語，則聲請人之私章及君威公司之印鑑章是否由證人
    楊芬宜保管，此情已屬有疑。另觀諸上開對話紀錄，「我交
    代你的印鑑、權狀、海外資料，為什麼沒替我保管好？誰要
    就能給誰嗎？」等語僅係聲請人單方面陳稱，證人楊芬宜未
    就此部分有所回應，況證人楊芬宜於警詢時證稱：不清楚聲
    請人為何如此表示；聲請人當時有1名特助陳瑩錚，聲請人
    有可能是交由陳瑩錚保管，聲請人傳訊息的當下，伊也立刻
    打電話詢問為何要打這些訊息，但聲請人不願意接電話，要
    伊用文字回應，所以伊才會傳訊「沒有」，因為伊當時確實
    沒有保管告訴人個人印鑑、權狀及有關境外公司資料等語，
    是上開對話紀錄內容，是否屬實，亦非無疑。是無從僅憑聲
    請人片面指述，遽認聲請人之私章及君威公司之印鑑章均係
    聲請人交由證人楊芬宜保管，而遭被告2人取走，況遍觀全
    卷，聲請人亦未提出有被告2人擅自使用該等印章之文件，
    難認被告2人有侵占、偽造文書等犯嫌。
　㈡聲請人以被告陳柏樺於警詢時陳稱「INSIGNE公司（即君威公
    司）曾提供CERTIFICATE OF INCUMBENCY予衣帆公司（即慶
    蕾公司），以證明INSIGNE公司之代表人為 CHEN,HUNG-YUAN
    (陳宏元）。」，並檢附相關文件，足證君威公司之董事已
    遭變更，由聲請人變更為陳宏元，且係被告2人持有聲請人
    之私章及君威公司之印鑑章，並用以辦理君威公司股權移轉
    事宜云云，然聲請人並未提出被告2人使用上開印章而轉讓
    君威公司股份之文件，且在我國經濟部投資審議委員會之資
    料，君威公司股東及董事仍為聲請人，是聲請人此部分說詞
    ，難以採信為真。
　㈢被告陳柏樺與陳媁婷、陳宏元涉嫌違法召開臨時股東會並偽
    造不實之會議紀錄，復持之向臺中市政府辦理變更公司登記
    之背信、使公務員登載不實犯行，業經臺灣臺中地檢署檢察
    官以110年度偵字第26805號予以起訴，有起訴書在卷可參，
    惟此部分與被告2人是否涉犯本件侵占、偽造文書罪嫌無涉
    ，併予敘明。
　㈣從而，就上開聲請交付審判意旨部分，經本院調取前開各卷
    宗審核後，聲請人等上開聲請意旨，已於告訴及聲請再議時
    ，均為相同主張，不起訴處分書及駁回再議聲請之處分書亦
    已審酌聲請人上開主張，並詳載所為判斷之具體理由，亦無
    違反經驗法則、論理法則或其他證據法則之情甚明，爰不就
    聲請人等重複爭執之相同主張再為論駁。
五、綜上所述，聲請人等認被告2人涉有侵占、偽造文書等罪嫌
    ，尚乏積極確切證據可資證明，依首開說明，臺灣臺中地方
    檢察署檢察官已詳為勾稽而為不起訴處分，臺灣高等檢察署
    臺中檢察分署檢察長亦同此認定，駁回再議之聲請，核其證
    據取捨、事實認定之理由，均無違背經驗法則、論理法則之
    情事，聲請意旨仍執前詞，聲請交付審判，為無理由，應予
    駁回。
六、依刑事訴訟法第258條之3第2項前段，裁定如主文。
中    華    民    國  111    年     5     月   13     日
            刑事第十九庭  審判長 法  官 李婉玉
　　　　　 　                    法  官 吳逸儒
               　　　　　　　　　法  官 林雷安
以上正本證明與原本無異。
不得抗告。　　　　　　　　　　　　　　　　 
                                 書記官 黃英寬
中　　華　　民　　國　 111　　年　　5 　　月　　13　　日